【裁判字號】    98,交抗,2833
【裁判日期】    981202
【裁判案由】    違反道路交通管理處罰條例
【裁判全文】
臺灣高等法院交通事件裁定            98年度交抗字第2833號
抗  告  人
即受處分人  甲○○
上列抗告人因違反道路交通管理處罰條例案件，不服臺灣桃園地
方法院，中華民國98年11月3日所為裁定（98年度交聲字第1364
號），提起抗告，本院裁定如下：
    主  文
抗告駁回。
    理  由
一、按汽車行駛於應繳費之公路、橋樑、隧道或輪渡，不依規定
    繳費者，處汽車所有人或駕駛人新臺幣3000元以上6000元以
    下罰鍰，並追繳欠費，道路交通管理處罰條例第27條第1項
    定有明文。次按交通部臺灣區○道○○○路局為辦理電子收
    費申裝及欠費追繳作業，依據「公路通行費徵收管理辦法」
    （下稱本辦法）相關規定訂定「交通部臺灣區○道○○○路
    局電子收費申裝及欠費追繳作業注意事項」（下稱注意事項
    ）依本辦法第15條規定，用路人不依規定繳費者，營運單位
    應依用路人不同之欠費行為，依本局（指高速公路局）查明
    之車籍資料，製發「補繳通行費及作業處理費通知單」（下
    稱通知單），追繳通行費並加收作業處理費用；用路人應於
    通知單所列之繳費期限內完成補繳程序，逾期未繳納則移送
    相關警察單位依法處理，注意事項第1條、第13條第1項、第
    17 條第3項亦分別定有明文。
二、原處分意旨略以：異議人即受處分人甲○○所有之車牌號碼
    KX-8721號自用小客車，於民國97年11月12日上午9時30分許
    ，行經泰山收費站北上車道，因未申裝電子收費系統(即E
    通機)行駛電子收費（ETC）車道，有「汽車行駛於應繳費之
    公路不依規定繳費」之違規，經通知應於97年12月26日前補
    繳異議人仍未依期限繳納，遂由警填掣公警局交字第ZAQO75
    19 7號舉發違反道路交通管理事件通知單（下稱舉發單）舉
    發，異議人不服提出陳述，經原處分機關調查後，認受處分
    人上開違規行為明確，爰依道路交通管理處罰條例第27條第
    1項之規定，裁處罰鍰新臺幣(下同)3000元等語。
三、抗告意旨略以：抗告人因未受到遠通催繳之通知單，致未繳
    通行費及作業處理費，且監理站人員告知伊等待法院裁判後
    再行驗車，致伊延誤驗車期限而另受罰鍰處分，故對原審裁
    定提起抗告云云。
四、經查：
（一）抗告人甲○○於民國97年11月12日上午9時30分許，駕駛
      車牌號碼KX-8721號自用小客車行經泰山收費站北向第十
      車道，未申裝E通機，即行駛於電子收費車道，而未繳交
      通行費，亦未在催繳通知單上所載之繳費期限即97年12月
      25 日內補繳應繳之通行費及作業處理費共計90元，經原
      舉發機關認受處分人違反道路交通管理處罰條例第27條第
      1項規定，掣發舉發單予以舉發，抗告人始於98年4月29日
      行補繳上開費用等情，為抗告人所不爭執，並有舉發單、
      舉發照片、裁決書、補繳通行費及作業處理費通知單、高
      速公路通行費催繳通知單與送達證書在卷可稽（見原審卷
      第6、9至12、18、31頁），是抗告人確有汽車行駛於應繳
      費之公路，不依規定繳費之違規行為，堪以認定。
（二）又抗告人對其於97年12月間收到遠通公司掛號郵件，並不
      否認，且遠通公司受交通部臺灣區○道○○○路局之委託
      ，寄發高速公路通行費催繳通知單，交由郵政機關向抗告
      人位於桃園縣桃園市○○街146號之戶籍址即車籍址送達
      ，惟因未獲會晤本人，而於97年12月12日寄存於抗告人上
      開戶籍地等情，有抗告人之交通違規案件陳述書、送達證
      書及遠通公司98年7月20日總發字第09800719號函附之補
      繳通行費及作業處理費通知單附卷可佐（見原審卷第17、
      30至32頁），且依通知單左上角所載帳單號碼「00000000
      000」與送達證書之文號「00000000000」號相符，堪認遠
      通公司於97年12月間已合法送達通知單予抗告人，則抗告
      人即有依該通知繳費之義務。又抗告意旨以抗告人因未受
      到遠通催繳之通知單且監理站人員告知伊等待法院裁判後
      再行驗車，致伊延誤驗車期限而另受罰鍰處分云云，惟遠
      通公司於97年12月間已合法送達通知單予抗告人，已業如
      前述，且抗告人辯稱因此延誤驗車期限而另受罰鍰處分等
      語，經核亦與本案無涉，則抗告人空言指摘，自屬無據。
五、綜上，抗告人前開違規之行為，事證明確，堪可認定。原審
    裁定其認事用法，均無不當。受處分人抗告意旨，仍執前詞
    ，否認違規行為，核無理由，抗告應予駁回。
六、據上論斷，應依道路交通案件處理辦法第26條，刑事訴訟法
    第412條，裁定如主文。
中    華    民    國    98    年    12    月    2    日
                  刑事第八庭審判長法  官  張傳栗
                                  法  官  蔡光治
                                  法  官  劉嶽承
以上正本證明與原本無異。
不得再抗告。
                                  書記官  何仁崴
中    華    民    國    98    年    12    月    3     日


司法院資訊處製作；財團法人民間司法改革基金會備份。
